【裁判字號】    99,上訴,2347
【裁判日期】    990716
【裁判案由】    毒品危害防制條例
【裁判全文】
臺灣高等法院刑事判決                99年度上訴字第2347號
上  訴  人
即  被  告  甲○○
上列上訴人即被告因毒品危害防制條例案件，不服臺灣板橋地方
法院99年度訴字第1020號，中華民國99年5 月14日第一審判決（
起訴案號：臺灣板橋地方法院檢察署99年度毒偵字第1713號），
提起上訴，本院判決如下：
    主  文
上訴駁回。
    理  由
一、按不服地方法院之第一審判決而上訴者，應向管轄第二審之
    高等法院為之。上訴書狀應敘述具體理由。上訴書狀未敘述
    上訴理由者，應於上訴期間屆滿後20日內補提理由書於原審
    法院，逾期未補提者，原審法院應定期間先命補正。第二審
    法院認為上訴書狀未敘述理由或上訴有第362 條前段之情形
    者，應以判決駁回之。但其情形可以補正而未經原審法院命
    其補正者，審判長應定期間先命補正。刑事訴訟法第361 條
    、第367 條，分別定有明文。所謂不服第一審判決之具體理
    由，必係依據卷內既有訴訟資料或提出新事證，指摘或表明
    第一審判決有何採證認事、用法或量刑等足以影響判決本旨
    之不當或違法，而構成應予撤銷之具體事由，始克當之（例
    如：依憑證據法則具體指出所採證據何以不具證據能力，或
    依憑卷證資料，明確指出所為證據證明力之判斷如何違背經
    驗、論理法則）；倘僅泛言原判決認定事實錯誤、違背法令
    、量刑失之過重或輕縱，而未依上揭意旨指出具體事由，或
    形式上雖已指出具體事由，然該事由縱使屬實，亦不足以認
    為原判決有何不當或違法者（例如：對不具有調查必要性之
    證據，法院未依聲請調查亦未說明理由，或援用證據不當，
    但除去該證據仍應為同一事實之認定），皆難謂係具體理由
    ，俾與第二審上訴制度旨在請求第二審法院撤銷、變更第一
    審不當或違法之判決，以實現個案救濟之立法目的相契合，
    並節制濫行上訴（最高法院97年度臺上字第892 號判決參照
    ）。是以上訴人之上訴書狀或補提之上訴理由書，雖有敘述
    上訴理由，惟並未具體敘述第一審判決有上述違法、不當情
    形，即與未敘述具體理由無異，其所為上訴，即不符合上訴
    之法定要件。
二、又刑事審判旨在實現刑罰權之分配的正義，故法院對有罪被
    告之科刑，應符合罪刑相當之原則，使輕重得宜，罰當其罪
    ，以契合社會之法律感情，此所以刑法第57條明定科刑時應
    審酌一切情狀，尤應注意該條所列10款事項以為科刑輕重之
    標準，俾使法院就個案之量刑，能斟酌至當。而「量刑輕重
    係屬事實審法院得依職權自由裁量之事項，苟已斟酌刑法第
    57條各款所列情狀而未逾越法定刑度，不得遽指為違法」（
    最高法院72年度臺上字第6696號判例參照）。
三、本件上訴人即被告甲○○不服原判決，提起上訴，上訴書理
    由略以：其施用第一級毒品觸犯刑典，固屬非是；但其已徹
    底悔改，並參加法務部毒品減害計畫戒毒中，每天至醫院喝
    美沙酮，每月看病一次，其均配合辦理，目前其已有正當工
    作，為此提起上訴，請求給予自新機會，從輕量刑，給予緩
    起訴處分云云。
四、原判決基以：被告甲○○前於民國92年間因施用毒品案件，
    經本院裁定送觀察、勒戒後，認無繼續施用毒品之傾向，於
    92年4 月29日釋放出所，並由臺灣板橋地方法院檢察署檢察
    官於92年4 月30日以92年度毒偵字第623 號為不起訴處分確
    定。又於觀察、勒戒執行完畢釋放後5 年內之97年間，因施
    用毒品案件，經該院於97年5 月13日以97年度訴字第1569號
    各判處有期徒刑7 月、3 月，應執行有期徒刑8 月，嗣分別
    經本院於97年7 月9 日以97年度上訴字第2712號，及最高法
    院於97年10月8 日以97年度台上字第4971號判處上訴駁回確
    定，於98年7 月24日執行完畢（於本案構成累犯）。詎其猶
    不知悔改，竟另基於施用第1 級毒品海洛因之犯意，於99年
    2 月8 日13時許，在臺北縣板橋市○○路32巷4 弄5 之3 號
    住處，以將第1 級毒品海洛因摻入香菸，點燃香菸吸食煙霧
    之方式，施用第1 級毒品海洛因乙次。嗣其於99年2 月10日
    14時30分許，在臺北縣板橋市○○街46號前，因行跡可疑，
    而為警上前盤查，當場查獲第1 級毒品海洛因1 小包（驗餘
    淨重0. 076公克），始供承施用海洛因之犯行，經警採集其
    尿液送驗結果呈嗎啡陽性反應。上揭犯罪事實業經被告甲○
    ○於偵查及該院審理中坦承不諱（見臺灣板橋地方法院檢察
    署99年度毒偵字第1713號偵查卷第30頁、原審99年4 月28日
    準備程序、簡式審判筆錄），並有第1 級毒品海洛因1 小包
    （驗餘淨重0.076 公克）扣案可稽（見上開偵查卷第20頁）
    。而被告為警查獲後所採集之尿液經送檢驗結果均呈嗎啡陽
    性反應等情，有臺灣尖端先進生技醫藥股份有限公司濫用藥
    物尿液檢驗報告1 紙在卷可憑（見上開偵查卷第35頁）。此
    外，並有交通部民用航空局航空醫務中心鑑定書1 紙在卷可
    稽（見上開偵查卷第38頁），足認被告之任意性自白與事實
    相符。又被告有前揭觀察、勒戒及論罪科刑、執行情形，有
    本院被告前案紀錄表1 份在卷可憑。是以，本件事證明確，
    被告所犯本件施用第1 級毒品之犯行洵堪認定，應予依法論
    處。爰核被告甲○○所為，係犯毒品危害防制條例第10條第
    1 項之施用第1 級毒品罪。被告持有第1 級毒品海洛因，既
    意在供己施用，其持有之低度行為應為施用之高度行為所吸
    收，不另論罪。末查，被告於有期徒刑執行完畢後，5 年內
    故意再犯本件有期徒刑以上之罪，為累犯，應依法加重其刑
    。
五、原審基於以上相同之認定，並爰審酌被告素行不佳，多次漠
    視法令之禁制，恣意濫用毒品，戕害己身，顯無悔改之意，
    惟於他人尚無明顯重大危害，及其犯後坦承犯行，態度良好
    等一切情狀，量處有期徒刑7 月。至扣案之第1 級毒品海洛
    因1 包（驗餘淨重0.076 公克），屬第1 級毒品（其內毒品
    與外袋無法析離完盡，應概認屬查獲之毒品），不問屬何人
    所有，均應依毒品危害防制條例第18條第1 項前段之規定併
    予宣告沒收銷燬之。本院經核原審判決已詳敘認定事實所憑
    證據、認定理由及量刑依據。從形式上觀察，原判決並無認
    定事實錯誤、量刑瑕疵或違背法令之情形。原審關於對被告
    所為量刑時之參考因素，已於理由中詳為審酌在案，核無量
    刑刑度有何違法或不當情事。被告上開上訴理由，並不影響
    原審所為論罪科刑。此外，被告上訴意旨並未具體指摘原審
    判決關於認定事實、適用法律及量刑等事項，究竟有何違法
    或不當之具體情形。依上開說明，本件被告所提起之上訴，
    顯無具體理由，而不合法定程式應予駁回，並不經言詞辯論
    為之。
六、據上論斷，依刑事訴訟法第367 條前段、第372 條，判決如
    主文。
中    華    民    國    99    年    7     月    16    日
                  刑事第九庭審判長法  官  陳貽男
                                  法  官  楊炳禎
                                  法  官  周盈文
以上正本證明與原本無異。
如不服本判決，應於收受送達後10日內向本院提出上訴書狀，其
未敘述上訴之理由者並得於提起上訴後10日內向本院補提理由書
（均須按他造當事人之人數附繕本）「切勿逕送上級法院」。
                                  書記官  張郁琳
中    華    民    國    99    年    7     月    16    日

司法院資訊處製作；財團法人民間司法改革基金會備份。
